ja: ATV／UTV使用目的: 砂丘・砂地; 農場・牧場; 狩猟; レース・競技; レクリエーション・トレイル; ロッククローリング; 雪上・トラック対応; スポーツ; ユーティリティ; ユース; その他
ko: ATV/UTV 용도: 모래 언덕/모래; 농장/목장; 사냥; 레이싱/대회; 레크리에이션/트레일; 록 크롤링; 스노우/트랙용; 스포츠; 유틸리티; 유스; 기타
pt-PT: Utilização prevista de ATV/UTV: Dunas/Areia; Quinta/Rancho; Caça; Corrida/Competição; Recreação/Trilho; Rock crawling; Neve/Preparado para pista; Desporto; Utilitário; Jovem; Outros
zh-TW: 全地形車/多功能越野車預期用途: 沙丘/沙地; 農場/牧場; 狩獵; 競速/比賽; 休閒/步道; 攀岩; 雪地/賽道; 運動; 實用; 青少年; 其他
pl: Przeznaczenie ATV/UTV: Wydmy/piasek; Farma/ranczo; Myślistwo; Wyścigi/zawody; Rekreacja/trasy; Wspinaczka skalna; Śnieg/gąsienice; Sport; Użytkowe; Młodzieżowe; Inne
vi: Mục đích sử dụng ATV/UTV: Đồi cát/Cát; Nông trại/Trang trại; Săn bắn; Đua xe/Thi đấu; Giải trí/Đường mòn; Leo đá; Đi tuyết/Có bánh xích; Thể thao; Tiện ích; Thanh thiếu niên; Khác
sv: Avsedd användning för ATV/UTV: Dyn/sand; Gård/lantbruk; Jakt; Tävling/racing; Fritid/terräng; Rock crawling; Snö/bandklar; Sport; Nyttofordon; Ungdom; Annat
en: ATV/UTV intended use: Dune/Sand; Farm/Ranch; Hunting; Racing/Competition; Recreation/Trail; Rock crawling; Snow/Track-ready; Sport; Utility; Youth; Other
hu: ATV/UTV rendeltetésszerű használata: Dűne/homok; Farm/birtok; Vadászat; Verseny; Szabadidő/Túra; Sziklamászás; Hó-/pályakész; Sport; Használati; Ifjúsági; Egyéb
da: Tilsigtet brug af ATV/UTV: Klit/sand; Gård/landbrug; Jagt; Kapløb/konkurrence; Fritid/sti; Rock crawling; Sne/klar til bane; Sport; Arbejdsbrug; Ungdom; Andet
tr: ATV/UTV kullanım amacı: Kum/Çöl; Çiftlik; Avcılık; Yarış/Müsabaka; Eğlence/Arazi sürüşü; Kaya tırmanışı; Kar/Pist donanımlı; Spor; Hizmet/Ticari; Genç; Diğer
es: Uso previsto para ATV/UTV: Dunas/arena; Granja/rancho; Caza; Carrera/competición; Recreación/senderos; Rock crawling; Nieve/preparado para pistas; Deportivo; Utilitario; Juvenil; Otro
sl-SI: Predvidena uporaba vozil ATV/UTV: Sipine/pesek; Kmetija/ranč; Lov; Dirkanje/tekmovanja; Rekreacija/poti; Vožnja po skalah; Pripravljeno na sneg/gosenice; Šport; Delovno; Za mlade; Drugo
pt-BR: Uso pretendido do veículo ATV/UTV: Dunas/Areia; Fazenda/Rancho; Caça; Corrida/Competição; Lazer/Trilha; Rock crawling; Neve/Pronto para pistas; Esporte; Utilitário; Juvenil; Outro
fr: Usage prévu du VTT/UTV: Dune/sable; Ferme/ranch; Chasse; Course/compétition; Loisirs/piste; Franchissement de rochers; Neige/chenilles; Sport; Utilitaire; Enfant; Autre
de: ATV/UTV-Verwendungszweck: Düne/Sand; Farm/Ranch; Jagd; Rennsport/Wettkampf; Freizeit/Trail; Rock Crawling; Schnee/Streckentauglich; Sport; Nutzfahrzeug; Jugendliche; Sonstige
bg-BG: Предназначение за ATV/UTV: Дюни/пясък; Ферма/ранчо; Лов; Състезания; Отдих/маршрути; Скалист терен; Сняг/писта; Спорт; Утилитарни; Младежки; Друго
el: Προβλεπόμενη χρήση ATV/UTV: Αμμόλοφοι/Άμμος; Αγρόκτημα/Ράντσο; Κυνήγι; Αγώνες/Διαγωνισμοί; Αναψυχή/Μονοπάτια; Οδήγηση σε βράχια; Χιόνι/Για ερπύστριες; Sport; Επαγγελματική χρήση; Παιδικό/Εφηβικό; Άλλο
fi: ATV:n/UTV:n käyttötarkoitus: Dyyni/Hiekka; Maatila/Karjatila; Metsästys; Kilpa-ajo/Kilpailu; Virkistys/Polku; Kallioajo; Lumi/Rata-valmis; Urheilu; Hyötykäyttö; Nuoret; Muu
nl: ATV/UTV beoogd gebruik: Duin/zand; Boerderij/ranch; Jacht; Racen/wedstrijd; Recreatie/trail; Rockcrawling; Sneeuw/track-ready; Sport; Utiliteit; Jeugd; Overige
ru: Предполагаемое использование квадроциклов/UTV: Дюны / песок; Ферма / ранчо; Охота; Гонки / соревнования; Отдых / туризм; Езда по скалам; Для снега / гусениц; Спорт; Утилитарное использование; Юношеский; Другое
zh-CN: 全地形车/多功能车预期用途: 沙丘/沙地; 农场/牧场; 狩猎; 赛车/竞速; 休闲/越野; 攀岩; 雪地/履带就绪; 运动; 实用型; 青少年用; 其他
sk-SK: Zamýšľané použitie štvorkoliek/úžitkových štvorkoliek: Duny/Piesok; Farma/Ranč; Poľovníctvo; Závody/Súťaže; Rekreácia/Cesty; Jazda po skalách; Sneh/S pásmi; Šport; Úžitkové; Mládež; Iné
cs: Zamýšlené použití čtyřkolek/UTV: Duny/písek; Farma/ranč; Lov; Závody/soutěže; Rekreace/stezky; Jízda po skalách; Sníh / připraveno na pásy; Sport; Užitkové; Mládež; Ostatní
th: วัตถุประสงค์การใช้งาน ATV/UTV: เนินทราย/ทราย; ฟาร์ม/ไร่; ล่าสัตว์; แข่งรถ/การแข่งขัน; สันทนาการ/เส้นทางธรรมชาติ; ปีนหิน; ลุยหิมะ/ขับบนแทร็ก; สปอร์ต; ใช้งานอเนกประสงค์; เยาวชน; อื่นๆ
lt-LT: ATV/UTV numatytoji paskirtis: Kopos / smėlis; Ūkis / ranča; Medžioklė; Lenktynės / varžybos; Poilsis / bekelė; Važiavimas uolomis; Sniegui / paruošta trasai; Sportas; Darbinis (Utility); Jaunimo; Kita
nb: Tiltenkt bruk av ATV/UTV: Sanddyne/sand; Gård/ranch; Jakt; Racing/konkurranse; Fritid/sti; Stein-/fjellkjøring; Snø/belteklar; Sport; Nytte; Ungdom; Annet
it: Uso previsto per ATV/UTV: Dune/Sabbia; Fattoria/Ranch; Caccia; Gara/Competizione; Uso ricreativo/Sentieri; Rock crawling; Neve/Cingolati; Sport; Utilità; Ragazzi; Altro
ro-RO: Utilizarea preconizată a ATV-ului/UTV-ului: Dune/nisip; Fermă; Vânătoare; Curse/competiții; Recreere/traseu; Escaladare stânci; Zăpadă/pregătit pentru șenile; Sport; Utilitar; Tineret; Altele
hr-HR: Namijenjena uporaba za ATV/UTV vozila: Dina/pijesak; Farma/ranč; Lov; Utrkivanje / natjecanje; Rekreacija/staza; Vožnja po stijenama (rock crawling); Snijeg/gusjenice; Sport; Gospodarstvo (utility); Mladi; Ostalo